臺灣臺北地方法院刑事判決
111年度簡字第1899號
聲  請  人  臺灣臺北地方檢察署檢察官
被      告  戴瑋佑


上列被告因竊盜案件，經檢察官聲請以簡易判決處刑（111年度
偵字第23607號），本院判決如下：
    主  文
戴瑋佑犯竊盜罪，處拘役肆拾日，如易科罰金，以新臺幣壹仟元
折算壹日。
未扣案如附表所示之物沒收，於全部或一部不能沒收或不宜執行
沒收時，追徵其價額。
    事實及理由
一、本案犯罪事實及證據，除犯罪事實欄遭竊物品補充為「Swit
    ch遊戲光碟《薩爾達傳說 曠野之息》（價值新臺幣2,190元）
    」外，其餘均引用檢察官聲請簡易判決處刑書之記載（如附
    件）。
二、論罪科刑：　　
　㈠核被告所為係犯刑法第320條第1項之竊盜罪。
　㈡爰以行為人之責任為基礎，審酌被告任意竊取他人財物，造成被害人財產權益之侵害，實有不該，值得非難，並考慮被告犯後坦承犯行，態度尚可，然迄未將所竊物品返還被害人，亦未與被害人達成和解或賠償被害人之情形。再考量被告已有多次詐欺、侵占、竊盜及偽造文書等前科，此有臺灣高等法院被告前案紀錄表在卷可參（本院卷第9至26頁），顯見被告毫無尊重他人財產權之意識，素行非佳，並審酌被告自述高中畢業、從事物流業、家庭經濟狀況勉持（偵字卷第11頁）等一切情狀，量處如主文所示之刑，並諭知易科罰金之折算標準。 
三、沒收：　
　㈠按犯罪所得，屬於犯罪行為人者，沒收之，前2項之沒收，於
    全部或一部不能沒收或不宜執行沒收時，追徵其價額，刑法
    第38條之1第1項前段、第3項分別定有明文。
　㈡查被告於本案竊得之未經扣案之Switch遊戲光碟，屬被告犯罪所得，而被告自述已將Switch遊戲光碟丟掉等語（偵字卷第13頁），應認被告就上開犯罪所得並未實際合法發還被害人，爰依前揭規定宣告沒收，並於全部或一部不能沒收或不宜執行沒收時，追徵其價額。
四、依刑事訴訟法第449條第1項、第3項、第450條第1項、第454
    條第2項，刑法第320條第1項、第41條第1項前段、第38條之
    1第1項前段、第3項，刑法施行法第1條之1，逕以簡易判決
    處刑如主文。
五、如不服本判決，得自收受送達之翌日起20日內，向本院提出
    上訴狀（須附繕本），上訴於本院合議庭。
本案經檢察官林劭燁聲請以簡易判決處刑。
中　　華　　民　　國　　111 　 年　　10 　月　　20  　日
　　　　　　　　　刑事第四庭   法  官  邱于真
上正本證明與原本無異。 
如不服本判決應於收受送達後20日內向本院提出上訴書狀，並應
敘述具體理由；其未敘述上訴理由者，應於上訴期間屆滿後20日
內向本院補提理由書（均須按他造當事人之人數附繕本）「切勿
逕送上級法院」。告訴人或被害人如對於本判決不服者，應具備
理由請求檢察官上訴，其上訴期間之計算係以檢察官收受判決正
本之日期為準。 因疫情而遲誤不變期間，得向法院聲請回復原
狀。
                                書記官  林素霜
中　　華　　民　　國　　111 　年　　10　　月　　21　　日
附錄本案論罪科刑法條：
中華民國刑法第320條
意圖為自己或第三人不法之所有，而竊取他人之動產者，為竊盜
罪，處5年以下有期徒刑、拘役或50萬元以下罰金。
意圖為自己或第三人不法之利益，而竊佔他人之不動產者，依前
項之規定處斷。
前二項之未遂犯罰之。
附表：   編號 物品 數量 001 Switch遊戲光碟 1片 
附件：
臺灣臺北地方檢察署檢察官聲請簡易判決處刑書　
                                    111年度偵字第23607號
　　被　　　告　戴瑋佑　男　34歲（民國00年0月0日生）
　　　　　　　　　　　　住桃園市○鎮區○○街000號
　　　　　　　　　　　　國民身分證統一編號：Z000000000號
上列被告因竊盜案件，業經偵查終結，認為宜聲請以簡易判決處刑
，茲將犯罪事實及證據並所犯法條分敘如下：
　　　　犯罪事實
一、戴瑋佑意圖為自己不法之所有，於民國111年7月1日晚間8時18
    分許，在臺北市○○區市○○道0段0號3樓4之5室之電玩戰場商店
    ，徒手竊取置放在該店內商品架上之switch遊戲光碟1片，
    得手後未結帳旋即逕行離去。嗣經該店店長連俊億清點物品時
    察覺有異，報警處理，經警調閱監視錄影器拍攝畫面，循線查
    悉上情。
二、案經連俊億訴由臺北市政府警察局中正第一分局報告偵辦。
　　　　證據並所犯法條
一、前開犯罪事實，業據被告戴瑋佑坦承不諱，核與告訴人連俊
    億於警詢時指訴之情節相符，且有監視器錄影拍攝畫面翻拍
    照片等在卷可稽，是被告之犯嫌堪予認定。
二、核被告所為，係犯刑法第320條第1項之竊盜罪嫌。末按犯罪
    所得屬於犯罪行為人者，沒收之，於全部或一部不能沒收或
    不宜執行沒收時，追徵其價額；犯罪所得已實際合法發還被
    害人者，不予宣告沒收或追徵，刑法第38條之1第1項前段、
    第3項、第5項定有明文。經查，被告竊得之上揭商品，雖未
    據扣案，惟係被告因本件犯罪所得之物，且並未實際合法發
    還予告訴人，請依刑法第38條之1第1項前段、第3項之規定
    宣告沒收，並於全部或一部不能沒收或不宜執行沒收時，追徵
    其價額。
三、依刑事訴訟法第451條第1項聲請逕以簡易判決處刑。
　　此　致
臺灣臺北地方法院
中　　華　　民　　國　 111　　年　　8 　　月　　3 　　日
　　　　　　　　　　　　　　　檢　察　官  林  劭  燁
本件正本證明與原本無異
中　　華　　民　　國　 111　　年　  8　　 月　  17 　 日
                              書  記  官  石  珈  融

本件係依刑事訴訟法簡易程序辦理，法院簡易庭得不傳喚被告、
輔佐人、告訴人、告發人等出庭即以簡易判決處刑；被告、被害
人、告訴人等對告訴乃論案件如已達成民事和解而要撤回告訴或
對非告訴乃論案件認有受傳喚到庭陳述意見之必要時，請即另以
書狀向簡易法庭陳述或請求傳訊。
附錄本案所犯法條全文
中華民國刑法第320條
意圖為自己或第三人不法之所有，而竊取他人之動產者，為竊盜
罪，處 5 年以下有期徒刑、拘役或 50 萬元以下罰金。
意圖為自己或第三人不法之利益，而竊佔他人之不動產者，依前
項之規定處斷。
前二項之未遂犯罰之。